臺灣臺南地方法院民事裁定
111年度簡抗字第11號
抗  告  人  張月齡  
相  對  人  凃美瑜  
上列當事人間請求履行契約事件，抗告人對民國111年8月22日本
院臺南簡易庭110年度南簡字第1875號裁定提起抗告，本院裁定
如下：
    主  文
抗告駁回。
抗告程序費用由抗告人負擔。
    理  由
一、抗告意旨如附件。
二、按起訴，應以訴狀表明下列各款事項，提出於法院為之：一
    、當事人及法定代理人。二、訴訟標的及其原因事實。三、
    應受判決事項之聲明，民事訴訟法第244條第1項定有明文。
    原告之訴，有下列各款情形之一，法院應裁定駁回之。但其
    情形可以補正者，審判長應定期間先命補正：六、起訴不合
    程式或不備其他要件者，民事訴訟法第249條第1項第6款亦
    有明文。起訴聲明須合於可能、特定、適法、妥當之要件，
    特定之程度，必須足以達到執行之目的，始足當之（臺灣高
    等法院暨所屬法院101年法律座談會民事類提案第44號參照
    ）。若原告起訴聲明不符前開要件，受訴法院應定期命補正
    ，如仍未補正，應予以裁定駁回。前開規定，依民事訴訟法
    第436條第2項規定，於簡易程序第一審裁判程序，準用之。
三、查抗告人對相對人提起履行契約之訴訟，起訴聲明原記載：
    「㈠被告應自行處理與測量圖405、405之2、405之3、406地
    號土地之侵占與被侵占之來自賣方責任歸屬。㈡訴訟費用由
    被告負擔。㈢願供擔保，請准宣告假執行。」(見原審補字卷
    第14頁)；於民國110年12月16日具狀更正訴之聲明為：「被
    告(買方)涂美瑜應履行南簡219號判決書，台南地政事務所
    土地複丈成果圖中A牆地段東興段，地號405、405之2、405
    之3、406所占面積。雙方現況說明以臺南為準，賣方不負拆
    除之責。」」(見原審簡字卷第21頁)；於111年2月18日具狀
    更正訴之聲明為：「當事人涂美瑜應履行買賣契約書中，現
    況以南簡219號判決為準，其中測量圖佔406土地面積，為新
    現況，應履行拆屋還地之損害賠償。」(見原審簡字卷第99
    頁)；於原審111年2月21日言詞辯論期日當庭更正其訴之聲
    明為：「㈠被告應自行處理與測量圖405、405之2、405之3、
    406地號土地之侵占與被侵占之來自賣方責任歸屬。㈡訴訟費
    用由被告負擔。㈢願供擔保，請准宣告假執行。」(見原審簡
    字卷第137頁)；於111年4月15日更正訴之聲明為「㈠原判決
    不利於上訴人部分廢除。㈡訴訟費用由被上訴人負擔。」(見
    原審簡字卷第141頁)；經原審於111年8月9日裁定命抗告人
    於5日內具狀補正明確一定、具體合法、適於強制執行之應
    受判決事項之聲明，抗告人於111年8月15日提出補正狀記載
    ：「被告(買方)涂美瑜106年9月9日在仲介公司介紹下簽訂
    買賣契約，以此兩造遵守。」(見原審簡字卷第177頁)。核
    抗告人上開各次訴之聲明均不具體、特定，且不適於強制執
    行，是原審於111年8月22日裁定駁回抗告人之起訴，於法難
    認違誤。抗告人提起本件抗告，請求廢棄原審裁定，為無理
    由，應予駁回。
四、據上論結，本件抗告為無理由。依民事訴訟法第436條第2項
    、第436條之1第3項、第495條之1第1項、第449條第1項、第
    95條、第78條，裁定如主文。
中　　華　　民　　國　　111 　年　　9 　月　　27  　　日
        民事第一庭    審判長法　官　黃聖涵
                            法　官　施介元
                            法　官　王淑惠
以上正本係照原本作成。
本裁定除以適用法規顯有錯誤為理由，不得再抗告。如提起再抗
告，應於收受後10日內委任律師為訴訟代理人向本院提出再抗告
狀，並繳納再抗告費新台幣1,000元。
中　　華　　民　　國　　111 　年　　9 　月　　28  　　日
                            書記官  洪凌婷